臺灣高等法院臺中分院刑事裁定　
110年度聲字第2919號
聲  請  人  臺灣高等檢察署臺中檢察分署檢察官
受  刑  人  黃浚雲
上列聲請人因受刑人數罪併罰有二裁判以上，聲請定其應執行之
刑（聲請案號：110年度執聲字第1396號），本院裁定如下：
    主  文
黃浚雲因犯如附表所示各罪所處之刑，應執行有期徒刑貳拾年。
    理  由
一、聲請意旨略以：受刑人黃浚雲因違反毒品危害防制條例等罪
    ，先後經判決確定如附表，應依刑法第53條、第51條第5款
    規定，定其應執行之刑，爰依刑事訴訟法第477條第1項規定
    聲請定其應執行刑等語。
二、經查，受刑人黃浚雲因犯如附表所示違反毒品危害防制條例
    等數罪，經臺灣臺中地方法院及本院先後判處如附表所示之
    刑（均不得易科罰金，亦不得易服社會勞動），均經分別確
    定在案，有如附表所示之判決書及臺灣高等法院被告前案紀
    錄表各1份附卷可憑。茲檢察官聲請定其應執行之刑，本院
    審核認聲請為正當，應予准許。爰因定應執行刑，不僅攸關
    國家刑罰權之行使，於受刑人之權益亦有重大影響，除顯無
    必要或有急迫情形外，法院於裁定前，允宜予受刑人以言詞
    、書面或其他適當方式陳述意見之機會，俾使程序保障更加
    周全，乃予受刑人陳述意見之機會；審酌受刑人於110年12
    月16日本院訊問時陳述：希望將刑期縮短，因罹患直腸癌，
    經手術後，目前追蹤治療中，已上了年紀，母親也已85歲，
    期盼能儘早服完刑期，出去照顧母親等意見，及受刑人所犯
    如附表編號1至5所示之罪，前曾經本院以106年度聲字第49
    號裁定定應執行有期徒刑12年6月確定，所犯如附表編號6至
    9所示之各罪，前曾經臺灣臺中地方法院以106年度訴字第83
    7號判決定應執行有期徒刑13年10月，案經上訴後，先後經
    本院及最高法院駁回上訴確定，暨斟酌其各罪犯罪行為之不
    法與罪責程度、對其施以矯正之必要性、刑罰邊際效應遞減
    、所生痛苦程度遞增及復歸社會之可能性等一切情狀，定其
    應執行之刑如主文所示。
三、爰依刑事訴訟法第477條第1項，刑法第53條、第51條第5款
    ，裁定如主文。
　　
中　　華　　民　　國　　110 　年　　12　　月　　17　　日
            刑事第二庭   審判長法　官　何  志  通
                               法　官  石  馨  文
                               法　官  許  月  馨
以上正本證明與原本無異。
如不服本裁定，應於收受送達後5日內向本院提出抗告書狀（須
附繕本）。因疫情而遲誤不變期間，得向法院聲請回復原狀。 

                               書記官  李  妍  嬅   

中　　華　　民　　國　　110 　年　　12　　月　　17　　日
附表：受刑人黃浚雲定應執行刑案件一覽表     編號  1 2 3 罪名  毒品危害防制條例  毒品危害防制條例 毒品危害防制條例 宣告刑  有期徒刑7月  有期徒刑7年10月 有期徒刑3年10月 （3次） 犯罪日期  104年01月26日 103年11月05日 103年02月26日 103年12月14日 104年01月06日 偵查(自訴)機關 年度案號  臺中地檢104年度偵字第3095號等 臺中地檢104年度偵字第3095號等 臺中地檢104年度偵字第3095號等 最後事實審 法院 臺中地院 中高分院 中高分院  案號 104年度訴字 第563號 105年度上訴字 第976號 105年度上訴字 第976號  判決日期 105/04/20 105/10/11 105/10/11 確定 判決 法院 臺中地院 中高分院 中高分院  案號 104年度訴字 第563號 105年度上訴字 第976號 105年度上訴字 第976號  判決確定日 期 105/07/26 105/10/24 105/10/24 是否為得易科罰金之案件  不得易科罰金 不得易服社會勞動 不得易科罰金 不得易服社會勞動 不得易科罰金 不得易服社會勞動 備註  臺中地檢105年度執字第17492號 臺中地檢105年度執字第17491號 臺中地檢105年度執字第17491號   編號1-5曾定應執行有期徒刑12年6月   
     編號  4 5 6 罪名  毒品危害防制條例  毒品危害防制條例 毒品危害防制條例 宣告刑  有期徒刑3年8月  有期徒刑11年 有期徒刑8年 （4次） 犯罪日期  103年05月23日  104年01月24日至104年01月25日 104年01月06日 103年11月24日 103年12月09日 103年12月23日 偵查(自訴)機關 年度案號  臺中地檢104年度偵字第3095號等 臺中地檢104年度偵字第3095號等 臺中地檢106年度偵字第4920號等 最後事實審 法院 中高分院 中高分院 中高分院  案號 105年度上訴字 第976號 105年度上訴字 第976號 108年度上訴字 第515號  判決日期 105/10/11 105/10/11 108/07/10 確定 判決 法院 中高分院 中高分院 最高法院  案號 105年度上訴字 第976號 105年度上訴字 第976號 109年度台上字 第3239號  判決確定日 期 105/10/24 105/10/24 109/08/06 是否為得易科罰金之案件  不得易科罰金 不得易服社會勞動 不得易科罰金 不得易服社會勞動 不得易科罰金 不得易服社會勞動 備註  臺中地檢105年度執字第17491號 臺中地檢105年度執字第17491號 臺中地檢109年度執字第12411號   編號1-5曾定應執行有期徒刑12年6月  編號6-9曾定應執行有期徒刑13年10月 
     編號  7 8 9 罪名  毒品危害防制條例 毒品危害防制條例  毒品危害防制條例 宣告刑  有期徒刑8年2月 （2次） 有期徒刑9年  有期徒刑8年4月 （12次） 犯罪日期  103年11月07日 103年12月11日  103年11月15日  103年11月20-21日、103年10月04日、103年11月04日、 103年11月07日、103年12月09日（2次）、103年12月12日、103年12月19-20日、103年12月21日、103年12月23日、103年12月24日、103年12月28-29日 偵查(自訴)機關 年度案號  臺中地檢106年度偵字第4920號等 臺中地檢106年度偵字第4920號等 臺中地檢106年度偵字第4920號等 最後事實審 法院 中高分院 中高分院 中高分院  案號 108年度上訴字 第515號 108年度上訴字 第515號 108年度上訴字 第515號  判決日期 108/07/10 108/07/10 108/07/10 確定 判決 法院 最高法院 最高法院 最高法院  案號 109年度台上字 第3239號 109年度台上字 第3239號 109年度台上字 第3239號  判決確定日 期 109/08/06 109/08/06 109/08/06 是否為得易科罰金之案件  不得易科罰金 不得易服社會勞動 不得易科罰金 不得易服社會勞動 不得易科罰金 不得易服社會勞動 備註  臺中地檢109年度執字第12411號 臺中地檢109年度執字第12411號 臺中地檢109年度執字第12411號   編號6-9曾定應執行有期徒刑13年10月